【裁判字號】    99,審易,4088
【裁判日期】    991015
【裁判案由】    竊盜
【裁判全文】
臺灣高雄地方法院刑事判決            99年度審易字第4088號
公  訴  人  臺灣高雄地方法院檢察署檢察官
被      告  戊○○
上列被告因竊盜案件，經檢察官提起公訴（99年度偵字第20350
號），嗣本院訊問被告後，因被告就其被訴事實為有罪之陳述，
經詢問被告及檢察官之意見後，本院裁定依簡式審判程序審理，
並判決如下：
    主  文
戊○○犯踰越安全設備夜間侵入住宅竊盜罪，共貳罪，均累犯，
各處有期徒刑壹年陸月。又犯夜間侵入住宅竊盜罪，累犯，處有
期徒刑壹年。又犯踰越安全設備夜間侵入住宅竊盜未遂罪，累犯
，處有期徒刑拾月。應執行有期徒刑肆年陸月。
    事  實
一、戊○○前於民國94年間因竊盜案件，經臺灣高等法院台中分
    院以94年度上訴字第2420號判處有期徒刑2年4月確定後，於
    97年4 月16日因縮刑期滿執行完畢出監。詎其不知悔改，竟
    分別基於意圖為自己不法所有之竊盜犯意，先後於下列時、
    地為竊盜犯行：
  (一)於99年6 月10日夜間凌晨3 時許，踰越高雄市○○區○○路
    287 號住宅廁所窗戶，侵入住宅內竊取黃憶錂所有之現金新
    臺幣（以下同）6 萬元、茶葉10餘包（價值約2 萬元）及金
    項鍊1 條（1 錢1 分），得手後逃逸。
  (二)於99年6 月12日夜間凌晨5 時許，趁高雄市○○區○○街69
    號住宅住戶庚○○出門之際，拉開該住宅之鐵門，侵入住宅
    內竊取現金約18、19萬元及手錶1 只（價值約10萬元）得手
    逃逸後，當日即持該錶前往高雄市三民區○○○路314 號皇
    佳當鋪典當換現。
  (三)於99年6 月14日夜間23、24時許，踰越高雄市○○區○○路
    267 巷8 弄27號號住宅窗戶，侵入住宅內竊取己○○置放於
    短褲口袋內之現金2,300 元，得手後逃逸
  (四)於99年6月15日1時許，踰越高雄市○○區○○街372號住宅3
    樓廁所窗戶，侵入住宅內竊取皮包（皮夾內之現金共計8,10
    1 元），然尚未得手之際，即為住戶乙○○察覺，嗣住戶丙
    ○○及丁○○驚醒後，旋與乙○○聯手制伏戊○○，後警據
    報到場，於戊○○所著長褲口袋內扣得現金1 萬0,401 元，
    並於皇佳當鋪查扣上開典當手錶，始悉上情。
二、案經高雄市政府警察局三民二分局移送臺灣高雄地方法院檢
    察署檢察官偵查起訴。
    理  由
一、本件被告戊○○所犯均為死刑、無期徒刑、最輕本刑為3年
    以上有期徒刑以外之罪，其於審判程序中就被訴事實為有罪
    之陳述，經本院告知簡式審判程序之旨，並聽取當事人意見
    後，認宜進行簡式審判程序，爰依刑事訴訟法第273條之1第
    1項規定，裁定進行簡式審判程序，合先敘明。又簡式審判
    程序之證據調查，依刑事訴訟法第273條之2規定，不受同法
    第159條第1項審判外陳述排除之限制，再被告對於卷內之各
    項證據亦不爭執證據能力（本院卷第40頁背面- 第41頁），
    故卷內所列之各項證據，自得作為證據，先予敘明。
二、前揭事實，業據被告戊○○於警詢、偵訊及本院審理中坦承
    不諱，核與證人黃憶錂、庚○○、己○○、丁○○於警詢之
    證述、證人乙○○、丙○○於警詢、偵訊之證述相符，復有
    扣押物品目錄表2 紙、贓物認領保管單3 紙、皇佳當鋪當票
    影本1 紙、現場及監視畫面46張等物在卷可稽（參警卷第37
    、49、50、51、52、53、56-78 頁）。綜上所述，被告上開
    任意性之自白既有前揭證據可佐，核與事實相符，自得採為
    論罪科刑之依據。是本案事證已臻明確，被告犯行洵堪認定
    ，應予依法論科。
三、按刑法第321條第1項所列各款為竊盜之加重條件，如犯竊盜
    罪兼具數款加重情形時，因竊盜行為祇有一個，仍祇成立一
    罪，不能認為法律競合或犯罪競合（最高法院69年臺上字第
    3945號判例意旨參照）。又按刑法第321條第1項第1款之夜
    間侵入住宅竊盜罪，其所謂「住宅」，乃指人類日常居住之
    場所而言，而稱夜間者，為日出前，日沒後。又按刑法第32
    1條第1項第2款所謂毀越門扇牆垣，係指毀損或超越及踰越
    門扇牆垣而言，與啟門入室者有別；又所謂其他安全設備，
    係指門扇牆垣以外之防閑設備而言，而窗戶具有防閑作用，
    非其家由此進出之門，自屬該條款所定之其他安全設備（最
    高法院52年度臺上字第711 號裁判、45年臺上字第1443號判
    例意旨參照）。查高雄地區99年6 月10日、6 月12日、6 月
    15 日 之日出時刻均為5 時14分，99年6 月14日日落時刻為
    18時44分，有交通部中央氣象局全球資訊網網頁公告99年6
    月日出日落時刻表1 份在卷可參（院卷第45頁），是被告為
    上開編號(一)至(四)侵入住宅竊盜犯行，依據前開說明，均係屬
    夜間無誤。又被告為上述編號(一)(三)(四)犯行時，均於夜間以踰
    越窗戶方式進入被害人之住處，除合於上開夜間侵入住宅之
    情節，其踰越窗戶行為均使該窗戶喪失防閑作用，而有該當
    踰越安全設備之情形。揆諸上開判例意旨，被告上開犯行雖
    同時該當2 加重條件，惟其各次竊盜行為僅有1 個，揆諸前
    開說明，各該次犯行仍只成立1 罪。是核被告就編號(一)(三)所
    為，均係犯刑法第321 條第1 項第2 款、第1 款之踰越安全
    設備夜間侵入住宅竊盜罪；就編號(二)所為，係犯同法第321
    條第1 項第1 款之夜間侵入住宅竊盜罪；就編號(四)所為，係
    犯同法第321 條第2 項、第1 項第2 款、第1 款之踰越安全
    設備夜間侵入住宅竊盜未遂罪。再夜間侵入住宅竊盜之加重
    竊盜犯行，本質即含有侵入住宅之內涵，自毋庸在加重竊盜
    罪外，另論以侵入住宅罪，併此敘明。被告所犯上開4 罪，
    犯意各別，罪質各異，行為互殊，應予分論併罰。又被告有
    犯罪事實欄所載之犯罪前科及執行情形，有臺灣高等法院被
    告前案紀錄表1 份在卷可查，其於上開有期徒刑執行完畢後
    5 年內，故意再犯本件有期徒刑以上之4 罪，均為累犯，爰
    均依刑法第47條第1 項之規定加重其刑。另被告就編號(四)部
    分，雖已著手竊盜行為之實行，惟未生竊取財物得手之結果
    ，其犯罪尚屬未遂，爰依刑法第25條第2 項之規定，按既遂
    罪減輕其刑。又犯罪事實(四)部分同時有加重及減輕之事由，
    依法先加後減之。爰審酌被告前有竊盜前科，素行不佳，現
    再犯本案，足見前次科刑尚不足令被告心生警惕，且其於夜
    間侵入住宅竊盜，侵害被害人居住安寧及社會秩序均甚鉅，
    所為不宜輕縱，惟念其犯後業已坦承犯行、頗表悔意、態度
    尚可，所竊部分財物已返還被害人，及其犯罪動機、手段、
    所生損害等一切情狀，分別量處如主文所示之刑，並定其應
    執行之刑，以示懲儆。又本件被告之罪責以主文所示之刑為
    適當，檢察官具體求刑應執行刑有期徒刑3 年，尚屬過輕，
    附此敘明。
據上論斷，應依刑事訴訟法第273之1第1項、第284條之1、第299
條第1項前段，刑法第321條第2項、第1項第1款、第2款、第47條
第1項、第25條第2項、第51條第5款，判決如主文。
本案經檢察官甲○○到庭執行職務。
中    華    民    國    99    年    10    月    15    日
                  刑事第十庭    法  官  張  震
以上正本證明與原本無異。
如不服本判決應於收受送達後10日內向本院提出上訴書狀，並應
敘述具體理由；如未敘述上訴理由者，應於上訴期間屆滿後20日
內向本院補提理由書（均須按他造當事人之人數附繕本）「切勿
逕送上級法院」。
中    華    民    國    99    年    10    月    15    日
                                書記官  邱家銘
附錄本判決論罪科刑之法條：
中華民國刑法第321條
犯竊盜罪而有左列情形之一者，處6月以上、5年以下有期徒刑：
一、於夜間侵入住宅或有人居住之建築物、船艦或隱匿其內而犯
    之者。
二、毀越門扇、牆垣或其他安全設備而犯之者。
三、攜帶兇器而犯之者。
四、結夥三人以上而犯之者。
五、乘火災、水災或其他災害之際而犯之者。
六、在車站或埠頭而犯之者。
前項之未遂犯罰之。

司法院資訊處製作；財團法人民間司法改革基金會備份。
